【裁判字號】    89,上易,529
【裁判日期】    890927
【裁判案由】    賭博
【裁判全文】
臺灣高等法院高雄分院刑事判決                    八十九年度上易字第五二九號
    上  訴  人
    即  被  告  丙○○
    右  一  人
    選任辯護人  吳春生
    上  訴  人
    即  被  告  甲○○
    上  訴  人
    即  被  告  丁○○
    上  訴  人
    即  被  告  乙○○
右上訴人因賭博案件，不服臺灣屏東地方法院八十八年度易字第一六三三號中華民國
八十九年一月二十七日第一審判決（起訴案號：臺灣屏東地方法院檢察署八十八年度
偵字第六二七三號），提起上訴，本院判決如左：
      主  文
原判決關於丙○○、甲○○部分撤銷。
丙○○共同連續意圖營利聚眾賭博，累犯，處有期徒刑玖月。如附表所示之物均沒收
。
甲○○共同意圖營利聚眾賭博，處有期徒刑陸月，如易科罰金，以參佰元折算壹日。
如附表所示之物均沒收。
其餘上訴駁回。
      事  實
一、丙○○曾有三次賭博前科，最近一次於民國八十八年間經台灣高等法院高雄分院
    判處有期徒刑陸月，於八十八年九月九日十四時因易科罰金而執行完畢，乙○○
    亦曾於八十七年間因賭博案件，經本院判處有期徒刑三月，於八十七年四月十日
    易科罰金而執行完畢；另甲○○亦曾於八十八年間因賭博案件，經本院判處有期
    徒刑五月確定，於八十八年九月十日因易科罰金執行完畢，均執行完畢，仍不知
    悔悟。
二、丙○○意圖營利與黃姓成年男子之組頭基於概括之犯意聯絡，自民國八十八年八
    月二十八日起，由丙○○提供屏東縣崁頂鄉○○路二九號之公眾得出入場所共同
    經營六合彩賭博，丙○○擔任柱仔腳，聚集不特定之多數人以簽選號碼，核對香
  港行政特區發行於每週二、四開獎之六合彩中獎號碼為準之方式賭博財物。其賭
    博之種類有二星、三星、四星、台組、特尾，每支簽賭金有新台幣（下同）十元
    及二十元二種，賭客凡簽中二星每支可得五百元及一千元（視簽注金為十元或二
    十元而言，若十元者，可得五百元、二十元者則可得一千元，以下同），簽中三
    星者，每支可得五千元、一萬元，簽中四星者，每支可得六萬五千元、十三萬元
    、台組每支可得一千元、二千元，特尾每支可得二千元至三千元（簽注金十元）
    、四千元至六千元（簽注金二十元），如未簽中則賭注歸黃姓組頭所有，丙○○
    則每接受簽注一支，從中抽取二至四元牟利（簽注金十元者抽二元、二十元者抽
    四元）；丙○○又於八十八年九月九日十八時許起，商請與其有犯意聯絡之甲○○、丁○○、乙○○在上址幫忙接聽簽注電話及接收傳真簽注單。嗣於同日十八
    時五十三分許經警在上址當場查獲，並扣得丙○○所有供其經營六合彩賭博所用
    之傳真機四台、錄音機四台、錄音帶九捲、計算機六台、電話機二台、簽單一大
    捲。
二、案經屏東縣警察局東港分局移請台灣屏東地方法院檢察署檢察官偵查起訴。
    理  由
一、右開事實業據被告丙○○坦承不諱，惟訊之被告甲○○、丁○○、乙○○三人則
    矢口否認有何賭博犯行，被告甲○○辯稱：伊係去向丙○○要會錢，被告丁○○
    辯稱：丙○○叫伊去幫忙，但還沒幫忙就被查獲，被告乙○○則辯稱：伊係拿會
    錢去給丙○○，並不是要去幫忙做六合彩云云。惟查被告丙○○如何在上開時地
    經營六合彩，而被告甲○○、丁○○、乙○○三人確於案發當日至上址接聽簽注
    電話及接收傳真簽注單等情，已據被告等四人於警訊時供承明白，據被告丙○○
    供稱：乙○○是我主持六合彩賭博的助手接聽電話收傳單及丁○○、甲○○也是
    做同樣之工作等語（見警卷第二頁），據被告甲○○供稱：我是於人手不夠，基
    於朋友要幫忙才經營六合彩活動，我是擔任聽電話抄號碼為主等語（見警訊第五
    頁），據被告丁○○供稱：我只接聽電話幫人簽賭，因此幫誰簽我自己不知道。
    有二、三、四星三種等語（見警訊卷第九頁），被告乙○○亦供稱：是丙○○叫
    我來接聽電話並送簽單等語（見警卷第七頁），其等於偵查中所供亦同，參以其
    等均當埸被警查獲，四人所供亦大致相符合，堪認其等上開供詞，應係屬實而值
    採信，此外，復有傳真機四台、錄音機四台、錄音帶九捲、計算機六台、電話機
    二台、簽單一大捲扣案可佐，被告甲○○、丁○○、乙○○三人上開辯稱未參與
    賭博，另被告丙○○亦附和其三人之辯解，改稱被告甲○○、丁○○、乙○○並
    未賭博云云，均為圖卸之詞，不足採信，事證明確，被告四人之犯行均堪認定。
二、核被告丙○○、甲○○、丁○○、乙○○四人所為，係犯刑法第二百六十六條第
    一項前段之普通賭博罪、第二百六十八條之意圖營利供給賭博埸所罪、意圖營利
    聚眾賭博罪。又共同正犯之意思聯絡不以數人間直接數生者為限，即有間接之聯
    絡亦包括在內（最高法院七十七年台上字第二一三五號判決參照），因此本件被
    告四人仍與黃姓成年組頭間，仍有犯意之聯絡及行為之分擔，皆為共同正犯，被
    告等所犯上開三罪均係基於一個賭博犯意之決定，達成其同一犯罪之各個舉動，
    屬法律概念上之一行為，自屬想像競合犯，應從一重之意圖營利聚眾賭博罪處斷
    ，被告丙○○先後多次犯行，時間緊接、手法相同，顯係基於概括之犯意為而之
    ，為連續犯，應論以一罪，並加重其刑責。又被告丙○○曾有三次賭博前科，最
    近一次於八十八年間經台灣高等法院高雄分院判處有期徒刑陸月，於八十八年九
    月九日十四時因易科罰金而執行完畢，被告乙○○亦曾於八十七年間因賭博案件
    ，經本院判處有期徒刑三月，於八十七年四月十日易科罰金而執行完畢，此有台
    灣屏東地方法院檢察署刑案資料查註表可參，其二人於五年以內再犯有期徒刑之
    本罪，為累犯，均應加重其刑，被告丙○○有二種刑之加重事由（累犯、連續犯
    ），應遞加重之。
三、原審就被告丁○○、乙○○部分，依刑法第二十八條、第五十六條、第二百六十
    六條第一項前段、第二百六十八條、第五十五條、第四十七條、第四十一條、第
    三十八條第一項第二款，罰金罰鍰提高標準條例第一條前段、第二條之規定，並
    審酌其人之素行、犯罪動機、手段、所生危害及其犯後度等情狀，分別量處如主
    文所示之刑，並諭知易科罰金之折算標準。扣案之傳真機四台、錄音機四台、錄
    音帶九捲、計算機六台、電話機二台、簽單一大捲係共犯丙○○有所供賭博之用
    ，業據其供明在卷，爰依刑法第三十八條第一項第二款之規定，宣告沒收。認事
    用法均無不合，量刑亦稱妥適，被告上訴否認犯罪，指摘原判決不當，為無理由
    ，應予駁回。
四、又被告丙○○、甲○○部分，原審認事證明確，予以論罪科刑，固非無見，惟未
    審酌渠等另犯賭博犯行，容有未合，被告丙○○上訴認量刑過重，被告甲○○上
    訴否認犯罪，均無理由，然原判決既有可議，自應由本院撤銷改判。爰審酌被告
    被告丙○○已有多次賭博前科，屢犯不改、及渠等犯罪動機、手段、所生危害及
    其犯後度等情狀，分別量處如主文第二項、第三項所示之刑，並就被告甲○○部
    分諭知易科罰金之折算標準。扣案之傳真機四台、錄音機四台、錄音帶九捲、計
    算機六台、電話機二台、簽單一大捲係共犯丙○○有所供賭博之用，業據其供明
    在卷，爰依刑法第三十八條第一項第二款之規定，宣告沒收。
據上論結，應依刑事訴訟法第三百六十八條、第三百六十九條第一項前段、第三百六
十四條、第二百九十九條第一項前段，刑法第二十八條、第五十六條、第二百六十六
條第一項前段、第二百六十八條、第五十五條、第四十七條、第四十一條、第三十八
條第一項第二款，罰金罰鍰提高標準條例第一條前段、第二條，判決如主文。
本案經檢察官陳新慶到庭執行職務。
中    華    民    國     八十九     年       九       月      二十七    日
                              臺灣高等法院高雄分院刑事第三庭
                                  審判長法官  莊秋桃
                                        法官  ﹖﹖﹖
                                        法官  魏式璧
右正本證明與原本無異。
不得上訴。
                                      書記官  楊茱宜
中    華    民    國     八十九     年       十       月        二      日
附錄本判決論罪科刑法條：
刑法第二百六十六條第一項前段：
在公共場所或公眾得出入之場所賭博財物者，處一千元以下罰金。
刑法第二百六十八條：
意圖營利，供給賭博場所或聚眾賭博者，處三年以下有期徒刑，得併科三千元以下罰
金。
                                                                        Ｋ


司法院資訊處製作；財團法人民間司法改革基金會備份。
